【裁判字號】    98,裁,1885
【裁判日期】    980730
【裁判案由】    虛報進口貨物產地
【裁判全文】
最  高  行  政  法  院  裁  定
                                      98年度裁字第1885號
上  訴  人  鑫百豪股份有限公司
代  表  人  甲○○
訴訟代理人  林東乾律師
被 上訴 人  財政部臺中關稅局
代  表  人  乙○○
上列當事人間虛報進口貨物產地事件，上訴人對於中華民國98年
3月26日臺中高等行政法院97年度訴字第415號判決，提起上訴，
本院裁定如下：
    主  文
上訴駁回。
上訴審訴訟費用由上訴人負擔。
    理  由
一、按對於高等行政法院判決之上訴，非以其違背法令為理由，
    不得為之，行政訴訟法第242條定有明文。依同法第243條第
    1項規定，判決不適用法規或適用不當者，為違背法令；而
    判決有同條第2項所列各款情形之一者，為當然違背法令。
    是當事人對於高等行政法院判決上訴，如依行政訴訟法第24
    3條第1項規定，以高等行政法院判決有不適用法規或適用不
    當為理由時，其上訴狀或理由書應有具體之指摘，並揭示該
    法規之條項或其內容；若係成文法以外之法則，應揭示該法
    則之旨趣；倘為司法院解釋或本院之判例，則應揭示該判解
    之字號或其內容。如以行政訴訟法第243條第2項所列各款情
    形為理由時，其上訴狀或理由書，應揭示合於該條項各款之
    事實。上訴狀或理由書如未依此項方法表明，或其所表明者
    與上開法條規定不合時，即難認為已對高等行政法院判決之
    如何違背法令有具體之指摘，其上訴自難認為合法。
二、緣上訴人於民國（下同）96年2月5日委由耀億報關行報運進
    口越南產製之POLISHED TILE 100cm100cm計4批（進口報
    單號碼：第DA/96/F370/0008、DA/96/F370/0011、DA/96/F3
    70/0012、DA/96/F370/0010號，下稱系爭貨物），被上訴人
    以系爭貨物疑似大陸物品產地有待查證，經依關稅法第18條
    第3項規定，准按上訴人之申請，繳納相當金額保證金後，
    先予放行，事後再加審查。嗣經被上訴人查證產地結果，認
    定系爭貨物產地為中國大陸，且應歸列輸出入貨品分類號列
    第6907.90.00.40-5號「無釉陶瓷瓦、立方磚塊及類似品，
    不論是否為長方形，其最大表面可被為各邊長81公分及以上
    ，但小於121公分之正方形所包圍，不論有無褙裡者」，稅
    率10％，輸入規定MW0，屬大陸物品不准輸入貨品項目，經
    審理上訴人虛報進口貨物產地，逃避管制之違章成立，乃參
    據財政部關稅總局驗估處查復，核算完稅價格，依海關緝私
    條例第37條第3項規定轉據同條例第36條第1項及第3項規定
    ，分別處貨價1倍之罰鍰計新臺幣（下同）488,817元、1,03
     2,805元、1,032,805元、988,668元，併沒入貨物，惟系爭
    貨物於受裁處沒入前已放行，致無法裁處沒入處分，遂依行
    政罰法第23條第1項規定，裁處沒入貨物之價額488,817元、
    1,032,805元、1,032,805元、988,668元，合計處罰鍰977,6
    34元、2,065,610元、2,065,610元、1,977,336元，並追徵
    進口稅費75,960元、160,497元、160,497元、153,637元。
    上訴人不服，循序提起行政訴訟。
三、上訴人以原判決違背法令，主張：系爭貨物確係自越南進口
    ，其背面確烙有產地為越南，…又越南大同奈公司確長期有
    瓷質拋光磚出口至我國…上開客觀之事實，足使上訴人確信
    系爭貨物確為越南大同奈公司產製，上訴人本於合理之認知
    而申報產地為越南，並無虛報及逃避管制之故意可言；上訴
    人曾依關稅法第28條規定，請求相關鑑定機關協助認定系爭
    貨物之產地，然原審採信被上訴人系爭貨物為大陸產製之認
    定，卻未於判決理由敘明其認定之標準，亦未說明拒絕上訴
    人聲請相關鑑定機關協助認定之理由，復未就上訴人所為無
    虛報及逃避管制之故意及使用矽膠膜係因生產系爭貨物初期
    ，品質與技術未臻成熟，市場反應無法掌控故而壓低成本等
    商業考量之主張，上訴人所提真正之越南商工總會簽發之產
    地證明書何以不足採之原因加以敘明，自有判決理由不備之
    違誤。原判決在無任何越南大同奈公司有誤導SACMI公司技
    術人員之證據下，率予推測上訴人所提足以證明越南大同奈
    公司所有之SACMI PH4600成型機有能力生產系爭貨物之對上
    訴人有利之證據，係因大同奈公司之誤導下所作成，亦屬判
    決理由不備；況，原判決既認PH4600具有生產系爭貨物最低
    壓力要求，復又認我國駐義大利代表處經濟組97年1月18日
    義經字第0970000010號函所稱PH4600具有實際生產系爭產品
    之能力係受誤導，顯有判決矛盾之當然違背法令，末查原審
    未就生產系爭貨物流程照片及動態光碟影像加以勘驗及調查
    ，即認上訴人就被上訴人主張混充部分不予爭執，其判決顯
    係理由不備等語。惟核其上訴理由，乃就原判決所為「系爭
    貨物係為大陸產製，輸入規定為MW0，屬大陸物品不准輸入
    貨品項目，上訴人有虛報進口貨物產地，逃避管制之行為」
    之事實認定為爭議，係就原審取捨證據、認定事實之職權行
    使，指摘其為不當，並就原審已論斷者，泛言未論斷，或就
    原審所為論斷，泛言其論斷矛盾，而非具體表明合於不適用
    法規、適用法規不當、或行政訴訟法第243條第2項所列各款
    之情形，難認對該判決之如何違背法令已有具體之指摘。依
    首開規定及說明，應認其上訴為不合法。
四、據上論結，本件上訴為不合法。依行政訴訟法第249條第1項
    前段、第104條，民事訴訟法第95條、第78條，裁定如主文
    。
中    華    民    國    98    年    7     月    30    日
                    最高行政法院第七庭
                        審判長法官  藍  獻  林
                              法官  廖  宏  明
                              法官  張  瓊  文
                              法官  姜  素  娥
                              法官  林  文  舟
以  上  正  本  證  明  與  原  本  無  異
中    華    民    國    98    年    7     月    30    日
                              書記官  賀  瑞  鸞


司法院資訊處製作；財團法人民間司法改革基金會備份。
